【裁判字號】    89,上易,256
【裁判日期】    890328
【裁判案由】    賭博
【裁判全文】
臺灣高等法院臺南分院刑事判決            八十九年度上易字第二五六號   Ｇ
      上  訴  人
      即  被  告  甲  ○  ○
右上訴人因詐欺等案件，不服臺灣臺南地方法院八十八年度易字第二０三六號，中華
民國八十八年九月三日第一審判決（起訴案號：臺灣臺南地方法院檢察署八十八年度
偵字第九九七、一二一八、四五七二號）提起上訴，本院判決如左：
      主      文
上訴駁回。
甲○○緩刑年。
      事      實
一、甲○○與王添丁（另行審結）共同基於常業賭博之犯意聯絡，由王添丁於八十七
    年十月一日起在台南縣玉井鄉○○路一一一號「滿貫遊藝場」開設遊藝場，擺設
    供賭博用之電動機具與不特定之賭客賭博財物，而雇用甲○○為店員，擔任開分
    、洗分及兌換現金之工作，並以之為常業，嗣於八十八年一月十九日上午九時十
    分許，為警查獲，扣得滿貫大亨電動機具八台（含ＩＣ板八塊）。
二、案經臺南縣警察局麻豆分局、玉井分局移送台灣台南地方法院檢察署檢察官偵查
    起訴。
      理      由
一、右揭事實業據上訴人即被告甲○○坦承不諱，復經賭客即同案被告潘正良、董方
    文於警訊及偵查中供述可兌換現金等語，並有扣案之滿貫大亨電動機具八台可資
    佐證，復查，同案被告王添丁既得僱用甲○○擔任店員，甲○○並供稱其受僱之
    「滿貫遊藝場」每日營業額為八千元等語，則同案被告王添丁確係以擺設前開供
    賭博用電動機具與人賭博財物為其謀生之主要職業甚明，本件事證明確，被告犯
    行洵堪認定。
二、核被告甲○○所為係犯刑法第二百六十七條常業賭博罪，其與同案被告王添丁間
    各有犯意聯絡及行為分擔，均為共同正犯。
三、原審適用刑法第二十八條、第二百六十六條第二項、第二百六十七條、罰金罰鍰
    提高標準條例第二條，審酌被告犯罪之動機、目的、手段、所生危害、所得利益
    ，及犯罪後態度等一切情狀，量處有期徒刑四月，並諭知易科罰金折算標準，又
    以扣案之滿貫大亨電動機具八台（含ＩＣ板八塊），為當場賭博之器具，依法宣
    告沒收，核其認事用法，均無不當，量刑亦稱妥適。被告上訴意旨指原審量刑過
    重云云為無理由，應予駁回。又查被告前此未曾受有期徒刑以上刑之宣告，有法
    院檢察署刑案資料查註紀錄表、本院刑案資料查註紀錄表一份附卷可查，其已知
    所悔悟，坦承其罪，且涉世未深致罹刑典，經此偵審教訓，應知警惕諒無再犯之
    虞，本院認所宣告之刑，以暫不執行為適當，爰併諭知緩刑三年，以勵自新，並
    觀後效。
四、據上論斷，應依刑事訴訟法第三百六十八條、刑法第七十四條第一款判決如主文
    。
本案經檢察官劉榮堂到庭執行職務。
中    華    民    國      八十九      年      三      月      二十八    日
                                  臺灣高等法院臺南分院刑事第五庭
                                      審判長法官  楊    省    三
                                            法官  林    永    茂
                                            法官  蘇    重    信
右正本證明與原本無異。
不得上訴。
                                      法院書記官  李    珍    鳳
中    華    民    國      八十九      年      三      月      二十九    日
附錄法條：
刑法第二百六十七條：以賭博為常業者，處二年以下有期徒刑，得併科一千元以下罰
                    金。


司法院資訊處製作；財團法人民間司法改革基金會備份。
